【裁判字號】    98,訴,884
【裁判日期】    981113
【裁判案由】    毒品危害防制條例
【裁判全文】
臺灣高雄地方法院刑事判決               97年度訴字第869號
                                       98年度訴字第884號
公  訴  人  臺灣高雄地方法院檢察署檢察官
被      告  甲○○
                    （現於臺東監獄東成分監另案執行中）
義務辯護人  孫嘉男律師
上列被告因毒品危害防制條例案件，經檢察官提起公訴、移送併
辦及追加起訴（96年度偵字第36070 號、97年度偵字第2693、
3307、11549 號、98年度蒞追字第19號），本院判決如下：
    主  文
甲○○犯如附表二所示之罪，各量處如附表二所示之刑。應執行
有期徒刑貳拾年，未扣案之販賣第一級毒品所得財物新臺幣伍佰
元沒收，如全部或一部不能沒收時，以其財產抵償之。
其餘被訴部分，均無罪。
    事  實
一、甲○○前於民國85年間因違反肅清煙毒條例等案件，經臺灣
    高等法院高雄分院85年度上訴字第2030號判處有期徒刑3 年
    5 月確定；另於85年、86年間分別因違反麻醉藥品管理條例
    及肅清煙毒條例案件，經臺灣高等法院高雄分院86年度上易
    字第1804號判處有期徒刑6 月、本院86年度訴字第2505號判
    處有期徒刑3 年6 月，復經本院87年度聲字第208 號裁定應
    執行有期徒刑3 年10月確定，上開罪刑接續執行，而於89年
    10月4 日因縮短刑期假釋出監，惟出監後又因施用毒品而分
    別經本院裁定送觀察、勒戒及強制戒治，經撤銷假釋後，於
    92年11月26日入監執行假釋殘刑3 年3 月25日，甫於95年12
    月31日縮短刑期執行完畢。詎猶仍不知悔改，明知海洛因業
    經政府公告為毒品危害防制條例第2 條第2 項第1 款之第一
    級毒品，不得非法持有、轉讓及販賣，竟基於販賣第一級毒
    品海洛因之犯意及轉讓海洛因之犯意，分別於：
  (一)96年10月31日上午8 時41分47秒許，以其所持用門號000000
    0000號行動電話接獲梁銘國（綽號「阿傑」）持用門號0000
    000000號行動電話之來電，在通話過程中，因梁銘國要求甲
    ○○提供毒品海洛因施用，該2 人即相約至甲○○之住家附
    近見面，嗣於同日上午8 時55分29秒許復以上開行動電話通
    話後見面，適因甲○○見梁銘國之毒癮正在發作，旋即無償
    提供確實重量及價值不詳、約為1 次施用量之海洛因予梁銘
    國施用。
  (二)96年10月31日上午9 時13分10秒及同日9 時16分44秒許，分
    別以其所持用門號0000000000號行動電話接獲周民賢（綽號
    「賢明」）所持用門號0000000000號行動電話之來電，於通
    話過程中得悉周民賢欲購買價值500 元之海洛因，遂與周民
    賢相約至其住處附近之南山宮寺廟旁進行交易，嗣後該2 人
    又於同日中午12時42分51秒以上開門號之行動電話通話，由
    甲○○告知周民賢其所在位置相約見面，該2 人見面之後，
    甲○○即將價值500 元之海洛因1 小包交付周民賢，並向周
    民賢收取500 元價款，而完成毒品海洛因之交易。
  (三)96年10月31日上午10時2 分37秒許，以其所持用門號000000
    0000號行動電話接獲真實姓名不詳、綽號「阿娥」之成年女
    子持用門號0000000000號行動電話之來電，並於通話中得悉
    「阿娥」欲購買價值1000元之海洛因，遂與「阿娥」相約至
    某養老院附近見面以進行交易。但嗣因雙方並未至約定地點
    交付海洛因及價金而未完成毒品買賣。
  (四)96年10月31日上午9 時59分12秒許，以其所持用門號000000
    0000號行動電話接獲真實姓名不詳、綽號「黑輪」之成年男
    子使用門號00-0000000號電話之來電，在通話過程中，「黑
    輪」要求甲○○提供海洛因1 包讓其緩解毒癮，甲○○即向
    「黑輪」表示在當日上午11時過後再與其聯絡，時至當日上
    午10時56分43秒，「黑輪」復以上開門號之電話與甲○○所
    持用上開門號行動電話聯繫，甲○○旋即指示「黑輪」前來
    某間寺廟裡會面以交付毒品海洛因，經「黑輪」應允後卻未
    依約前去會面，甲○○遂未交付毒品海洛因予「黑輪」施用
    。
二、嗣經警於96年12月26日下午4 時10分在高雄縣美濃鎮○○街
    40號查獲甲○○，始悉上情。
三、案經高雄市政府警察局移送臺灣高雄地方法院檢察署檢察官
    偵查起訴、移送併辦及追加起訴。
    理  由
壹、程序部分
一、起訴範圍之確認
  (一)緣起訴書就被告甲○○涉犯販賣第一級毒品罪嫌之犯罪事實
    部分載稱：「甲○○基於販賣第一級毒品海洛因之犯意，以
    0000000000或以乙○○持用0000000000號行動電話為販賣毒
    品聯絡工具，自96年10月中旬起，在高雄縣美濃鎮○○街40
    號住處附近寺廟『南山宮』、美濃鎮南隆國中、美濃國中、
    美濃鎮五穀廟等處，販賣海洛因予周民賢（10餘次）、李寶
    運（10餘次）、梁銘國及外號『黑輪』、『阿娥』、『阿吉
    』、『光仔』、『阿蓮』等不詳姓名吸毒者，每包500 元。
    」等語，並佐以梁銘國、周民賢、李寶運之證述及卷附門號
    0000000000號行動電話之監聽譯文為其論罪依據。嗣經本院
    審判時，公訴檢察官就上開公訴意旨表示：「因為原起訴檢
    察官所記載『10餘次』，故以最低次數認為係起訴被告甲○
    ○各販賣海洛因予周民賢、李寶運各11次」、「就周民賢、
    李寶運、梁銘國、『黑輪』、『阿娥』、『阿吉』、『光仔
    』、『阿蓮』等毒品購買者，起訴書是列舉式的寫法」等語
    （見院卷第53頁），足認原起訴範圍係認定：「被告甲○
    ○基於販賣第一級毒品海洛因之犯意，自96年10月中旬起，
    在上開地點，以每包500 元之代價，販賣海洛因予周民賢11
    次、李寶運11次及梁銘國、『黑輪』、『阿娥』、『阿吉』
    、『光仔』、『阿蓮』等列舉之購毒者」。
  (二)另因移送機關將本案再度移送，致偵查機關重複分案，是檢
    察官於97年6 月5 日以97年度偵字第11549 號併辦意旨書將
    上開相同事實移送本院併案審理。
  (三)本案於本院審理中，依職權命移送機關重行聽取本件監聽電
    話光碟並製作完整之監聽譯文附卷後，公訴人復以附表一編
    號7 、11、12之譯文為據，認被告甲○○基於販賣第一級毒
    品之犯意，於下列時、地為販賣第一級毒品之3 次犯行，而
    於98年6 月30日以98年度蒞追字第19號追加起訴：
    1.被告甲○○於96年10月31日10時32分許，在不詳地點，以
      500 元代價，售予使用電話門號0000000000號之人第一級
      毒品海洛因1 次。
    2.被告甲○○於96年10月31日17時34分許，在不詳地點，販
      賣第一級毒品海洛因「1 支」之約定數量，予使用電話門
      號（07）0000000 號之人1 次。
    3.被告甲○○於96年10月31日20時50分許，在不詳地點，以
      約定500 元代價，售予使用電話門號0000000000號之人第
      一級毒品海洛因1 次。
    另由於上開3 次之購毒者，均非屬起訴書所列舉之購毒者，
    此部分犯罪事實並不在原起訴範圍之列，是此部分犯罪事實
    之追加起訴，並非重覆起訴，併予敘明。
  (四)綜上，公訴意旨就被告甲○○涉犯販賣第一級毒品罪嫌部分
    之起訴及追加起訴範圍為：
    1.被告甲○○基於販賣第一級毒品海洛因之犯意，以000000
      0000或以乙○○持用0000000000號行動電話為販賣毒品聯
      絡工具，自96年10月中旬起，在高雄縣美濃鎮○○街40號
      住處附近寺廟「南山宮」、美濃鎮南隆國中、美濃國中、
      美濃鎮五穀廟等處，以每包500 元之代價販賣海洛因予周
      民賢11次、李寶運11次、梁銘國及外號「黑輪」、「阿娥
      」、「阿吉」、「光仔」、「阿蓮」等不詳姓名吸毒者。
    2.被告甲○○於96年10月31日10時32分許，在不詳地點，以
      500 元代價，售予使用電話門號0000000000號之人第一級
      毒品海洛因1 次。
    3.被告甲○○於96年10月31日17時34分許，在不詳地點，販
      賣第一級毒品海洛因「1 支」之約定數量，予使用電話門
      號（07）0000000 號之人1 次。
    4.被告甲○○於96年10月31日20時50分許，在不詳地點，以
      約定500 元代價，售予使用電話門號0000000000號之人第
      一級毒品海洛因1 次。
二、證據能力部分
  (一)按被告以外之人於審判外之陳述，雖不符刑事訴訟法第159
    條之1 至第159 條之4 之規定，而經當事人於審判程序同意
    作為證據，法院審酌該言詞或書面陳述作成時之情況，認為
    適當者，亦得為證據；當事人、代理人或辯護人於法院調查
    證據時，知有同法第159 條第1 項不得為證據之情形，而未
    於言詞辯論終結前聲明異議者，視為有前項之同意，同法第
    159 條之5 已明揭其旨。本院用以認定本案被告犯罪事實存
    否之被告以外之人於審判外之言詞及書面陳述，雖為傳聞證
    據，然於本院審判時向當事人、辯護人逐項提示證據，被告
    及辯護人除就證人周民賢、李寶運於警詢中之供述係屬審判
    外之陳述，及同案被告邱秀宏於98年5 月11日審判時所為「
    聽別人說甲○○有在賣毒品」等不利於甲○○之陳述，係屬
    未經具結之傳聞證據，而主張無證據能力外，均未就其他所
    調查之證據主張有刑事訴訟法第159 條第1 項不得為證據之
    情形（見院卷第16至49頁），另本院審酌該等陳述作成時
    之情況，均無不法之情事而認為適當，是依上開規定均得作
    為證據，合先敘明。
  (二)至證人周民賢、李寶運2 人於警詢中之陳述，均屬審判外之
    陳述，且該2 人於警詢時之供述與其等於本院審判時經具結
    及交互詰問程序後所為之證述內容大致相符，並無刑事訴訟
    法第159 條之2 規定之例外情形，且與同法第159 條之3 所
    規定之情事不符，又因被告甲○○及辯護人明示不同意將該
    2 人審判外之陳述作為證據，亦無同法第159 條之5 所規定
    之例外情形，是依同法第159 條第1 項規定，證人周民賢、
    李寶運2 人於警詢中所為之陳述，應均無證據能力，然仍得
    作為彈劾證據之用。
  (三)次按「證人以聞自原始證人在審判外之陳述作為內容之陳述
    ，純屬傳聞之詞，其既未親自聞見或經歷其所陳述之事實，
    法院縱令於審判期日對其訊問，或由被告對其詰問，亦無從
    擔保其陳述內容之真實性；又因原始證人非親自到庭作證，
    法院無從命其具結而為誠實之陳述，亦無從由被告直接對之
    進行詰問，以確認該傳聞陳述之真偽，殊有違事實審法院之
    證據調查應採直接主義及刑事訴訟法第166 條之立法原意，
    尤有害於被告依憲法第8 條第1 項正當法律程序所保障之對
    質及詰問權暨第16條訴訟基本權所保障之防禦權。故應認證
    人之傳聞證言不具證據能力，不得以之作為認定犯罪事實之
    依據」，最高法院87年度臺上字第3473號判決採同一見解。
    從而，證人就其本人親身經歷、目擊之事實經過，到庭而為
    陳述，其證言始得採為被告犯罪之證據；惟證人以聞自他人
    在審判外之陳述作為內容，到庭而為轉述者，則屬傳聞證據
    ，應不得採為判決之基礎。經查：本件同案被告邱秀宏於本
    院審判時以被告身分陳稱：「我知道乙○○有拿毒品給甲○
    ○，是乙○○跟我說過他有拿毒品叫甲○○賣，……。」、
    「（問：你為何知道甲○○可能有在賣毒品？）是乙○○跟
    我講的，我有問甲○○，甲○○雖然否認，但因為我美濃的
    朋友也有跟我說過他們有跟甲○○拿過毒品。」等語（見院
    卷第244 頁），足見同案被告邱秀宏斯時所為之上開供述
    ，係聞自他人（即乙○○、美濃的朋友）在審判外之陳述，
    到庭而為轉述，係屬傳聞陳述，並無證據能力。
  (四)本案之監聽譯文均具證據能力。
    1.按通訊保障及監察法於88年7 月14日制定公布，嗣於96年
      7 月11日修正公布，該等修正條文則於96年12月11日施行
      。至司法警察機關因偵辦刑事案件，為蒐集或調查證據而
      有實施通訊監察之必要，有事實足認被告或犯罪嫌疑人有
      最輕本刑為3 年以上有期徒刑之罪嫌，並危害國家安全或
      社會秩序情節重大，而有相當理由可信其通訊內容與本案
      有關，且不能或難以其他方法蒐集或調查證據者，依修正
      前通訊保障及監察法第5 條第2 項規定，在偵查中得由檢
      察官核發通訊監察書；復依修正後通訊保障及監察法第5
      條第2 項前段規定，偵查中由檢察官依司法警察機關聲請
      或依職權以書面記載該法第11條之事項，並敘明理由、檢
      附相關文件，得聲請該管法院核發通訊監察書。
    2.查本案係由高雄市政府警察局，以偵查違反毒品危害防制
      條例案件為由，就被告甲○○所使用之門號0000000000號
      行動電話號碼，於96年10月至11月間依修正前通訊保障及
      監察法之規定向臺灣高雄地方法院檢察署聲請核發通訊監
      察書，復於96年12月21日又依修正後通訊保障及監察法規
      定向本院聲請核發通訊監察書，並據以實施通訊監察，有
      通訊監察書及電話附表等件在卷可稽（見院卷第169 、
      170 、175 、176 頁）。前開通訊監察書既均已載明案由
      及涉嫌觸犯之法條、監察對象、監察之通訊種類及號碼等
      足資識別之特徵、監察處所、監察理由、監察期間、監察
      方法、聲請機關或依職權核發、執行機關、適用法條、監
      察結果報告等事項，均符合前開法定要件，自應具有證據
      能力。又監聽錄得之錄音，係憑機械力照錄，未經人為操
      作，復未伴有個人主觀意見在內，應有證據能力。而將監
      聽之內容製作成譯文，乃將上開具有證據能力之監聽錄得
      之錄音具體為文字紀錄，屬由公務員本於職務製作之紀錄
      文書，觀諸譯文所載亦無顯有不可信之情況，是依刑事訴
      訟法第159 條之4 第1 款規定，亦得作為本案之證據。
貳、有罪部分
一、訊據被告甲○○固坦承附表一編號1 至6 、8 、9 所示之電
    話譯文，確係其與梁銘國、周民賢、「黑輪」、「阿娥」間
    之對話內容無訛（見警卷第76頁、偵卷第138 頁、院
    卷第257 、258 頁），及坦承其曾分別無償提供海洛因予梁
    銘國、周民賢施用之事實，惟矢口否認其有何販賣海洛因牟
    利之犯行，並辯稱：其與周民賢認識已久，在96年9 、10月
    間之某日，周民賢曾打電話來說要借錢及向其索討海洛因以
    解毒癮，當天周民賢一共打了3 通電話，在前2 通電話其均
    藉詞推託，直至接獲第3 通電話後，因出門時巧遇周民賢，
    見周民賢毒癮發作很難受，方分一點海洛因供其施用止癮，
    除此之外，並無提供毒品予周民賢施用過；又其未曾提供毒
    品給「黑輪」過，因為有在吸毒的人藥癮一旦發作，都會隨
    便向別人要毒品，而其本身有在施用海洛因，不可能有多餘
    之海洛因提供給「黑輪」施用，另由於「黑輪」係其之朋友
    ，其不想破壞彼此間之朋友關係，方會在電話中對「黑輪」
    藉詞推託；又其與「阿娥」之前就常合資購買毒品施用，96
    年10月31日當日之電話，是想說帶「阿娥」去找賣家，屆時
    「阿娥」會分出其中一些海洛因讓其施用云云。
二、經查：
  (一)就轉讓第一級毒品予梁銘國之部分
    1.附表一編號1 、2 所示之電話譯文，確係被告甲○○與梁
      銘國間之對話內容，且梁銘國與被告甲○○聯繫之目的，
      係要求被告提供海洛因供其施用等情，業經被告自承在卷
      （見院卷第157 頁），並有譯文在卷相佐（見院卷第
      61頁，警卷第54頁），復經本院播放錄音光碟由被告當
      庭確認無訛（見院卷第135 頁），足認屬實。
    2.就上揭電話譯文內容，被告甲○○於警詢時坦承係梁銘國
      叫其幫忙調貨，而所謂之1 支、2 支，指的是海洛因等語
      （見警卷第49頁）；復於本院審判時又坦稱：「我認識
      證人梁銘國，當時是梁銘國來找我，因為他當時毒癮發作
      ，人不舒服，我那時剛好從外面拿毒品海洛因回來，他拜
      託我分他一點，我就把1 包毒品加了水之後，1 人抽一半
      ，但我印象中只有給過他1 次。剛才檢察官所提示之電話
      （即96年10月31日上午8 時41分47秒之監聽譯文）應該是
      證人梁銘國打給我的，因為證人梁銘國的女朋友就是我的
      同學，我跟梁銘國又住同村認識，所以才提供海洛因給他
      。」、「（問：該次轉讓的量是否即為你於通聯電話中所
      提到的500 元的量？你該次給梁銘國的究竟是約500 元左
      右的海洛因或只是針筒？）他來找我的時候剛好藥癮犯了
      ，我給他的的確是海洛因，那是用夾鏈袋裝，我再用針筒
      吸起來後跟他一人拿一半的。（問：你給梁銘國的量為多
      少？）我不知道，大概就是打一次的量而已。」等語（見
      院卷第285 頁，院卷第157 頁），核與證人梁銘國於
      偵訊中及審判時結證稱：「96年10月31日8 時55分，我用
      行動電話打0000000000號電話購買海洛因，我不知道賣主
      的真實姓名，只知道人家都叫他『阿連』。」、「我是去
      找被告甲○○家找他要毒品，而甲○○剛好回來，因為那
      時甲○○剛好買毒品回來，他就分我一點，我們就一起施
      用，我去甲○○家之前，並不知道他去買毒品，也不是我
      叫甲○○去買毒品的，我所稱的毒品係指海洛因。」等語
      相符（見偵卷第216 頁，院卷第283 頁），足認被告
      甲○○於96年10月31日上午8 時55分許無償轉讓確實重量
      及價值不詳之海洛因予梁銘國當場施用1 次之犯行，已臻
      明確。
    3.至公訴意旨認被告甲○○係基於販賣海洛因之犯意，在上
      開時、地，以每包500 元之代價，販賣海洛因予梁銘國1
      次之部分，除經被告甲○○堅詞否認外，證人梁銘國亦結
      證稱其並未向甲○○購買海洛因等語，業如前述，此外，
      觀諸上揭彼等間之電話譯文內容，亦無從斷認被告甲○○
      提供予梁銘國施用之海洛因係基於營利之目的而販入，或
      曾與證人梁銘國間就毒品海洛因之交易行為達成共識，是
      在無其他證據得以認定被告甲○○有販售海洛因予梁銘國
      之事實前，自不得逕認被告甲○○此部分所為係屬販賣毒
      品海洛因之犯行，職是，上揭公訴意旨所認被告甲○○此
      部分犯行，容有誤認，核無足採。
    4.稽諸上揭說明，被告甲○○無償轉讓第一級毒品海洛因予
      梁銘國之犯行，事證明確，堪以認定。
  (二)就販賣海洛因予周民賢之部分
    1.附表一編號3 、4 、9 所示之電話譯文，確係被告甲○○
      與周民賢間之對話內容，且周民賢與被告甲○○聯繫之目
      的，係要求被告提供海洛因供其施用，又被告甲○○於上
      開電話通話後確實曾將海洛因交付予周民賢等情，業經被
      告自承在卷（見院卷第54、55頁），並有譯文在卷相佐
      （見院卷第61至63頁，警卷第54頁），足認屬實。
    2.證人周民賢針對上開監聽譯文內容，於偵查中結證稱：「
      我之前就認識『阿連』，有1 天我在『阿連』家附近的1
      間廟南山宮碰到他，他說有在賣海洛因，若以後有需要可
      以找他買，當時他留了1 支行動電話號碼給我，我現在忘
      記號碼了，我共向他買了1 、20次，1 包500 元，我都是
      在他家附近南山宮交易的，我每次都向他買1 包。」等語
      （見偵卷第245 頁）；復於本院審判時結證稱：「（問
      ：你能否陳述你是何時、何地曾經跟甲○○買過毒品？）
      約在96年10月間左右，我在甲○○住家附近的南山宮跟他
      買海洛因的。」、「（問：【提示警卷第54頁96年10月
      31日9 時13分10秒、9 時16分44秒之電話】有何意見？）
      0000000000是我的電話，我打這2 通電話是跟甲○○購買
      毒品，其中提到『廟』跟『500 』是代表交易地點為南山
      宮跟交易的價格每包是500 元。」、「這2 通電話是同一
      次買毒品的。」等語（見院卷第276 、277 頁），核與
      上開監聽譯文內容相符；而被告又自承嗣後周民賢再與其
      於同日中午12時42分51秒互通電話，之後雙方見面，其則
      將海洛因交付予周民賢施用解癮等語（見院卷第54頁）
      ，足認周民賢於96年10月31日上午9 時13分10秒及同日9
      時16分44秒許以其所持用行動電話與被告甲○○通話之目
      的，係欲向被告甲○○購買500 元之海洛因，而被告甲○
      ○則與周民賢相約在南山宮寺廟旁進行交易，嗣後周民賢
      再於同日中午12時42分51秒與被告通話見面，被告業已將
      海洛因交付予周民賢。職是，被告於上開時、地販賣價值
      500 元之海洛因予周民賢之事實，已至為灼明。
    3.又被告甲○○固否認上開海洛因係因販賣而交付予周民賢
      ，並辯稱：其於92年間前經常遇到周民賢，但當時並沒有
      互動，之後其於92至96年間因案入監執行，96年1 月1 日
      出監之後至96年10月31日上午9 時13分之前，都沒有在跟
      周民賢聯絡過，也沒有見過面；周民賢於96年10月31日當
      日打電話給其欲借錢，當其告知無錢可借後，周民賢則說
      他因藥癮發作，問其有無海洛因可供施用，其在出門時正
      好被周民賢看到，因見周民賢那時藥癮發作很難受，所以
      其就分一點海洛因給周民賢止癮云云（見院卷第54、55
      頁）。然查：
      (1)觀諸附表一編號3 之電話譯文內容，當被告甲○○得悉
        來電者為周民賢，且在周民賢像被告詢問「有沒有」之
        後，被告立即答稱「有」，此時周民賢即表示「500 」
        ，被告則告知「廟那邊」，周民賢再加以應允等情，足
        見該2 人之對話內容十分簡短，設若被告辯稱其從96年
        1 月1 日之後直到96年10月31日上午9 時13分之前，都
        未曾與周民賢聯絡過等語屬實，則當其在96年10月31日
        上午9 時13分10秒接獲周民賢之來電，並聞悉周民賢開
        門見山問及「有沒有」時，為何被告對此不加以詢問有
        沒有何物，而能直接對周民賢答稱「有」，是以，被告
        辯稱其與周民賢間已許久未曾聯絡云云，應非屬實。
      (2)再則，在上開對話過程中，當周民賢向被告表示「500
        」時，被告立即告知「廟那邊」，不僅未曾出現周民賢
        欲向被告借錢之用語，亦未見被告有何婉拒之意，是以
        ，被告辯稱當天是周民賢打電話向其借錢，其告知周民
        賢無錢可借云云，顯與上開譯文內容不合，殊難信採。
      (3)況且，證人周民賢結證稱其與被告間並無仇怨，且無事
        證足認彼等間確有嫌隙，故衡諸經驗法則，證人周民賢
        實無必要故為不利於被告之虛偽證述，而陷己於偽證罪
        處罰之風險，自堪信所證屬實。職是，被告所為之上揭
        辯詞，核與事證不符，顯屬卸責飾詞，洵無足採。
    4.綜上，被告甲○○販賣價值500 元之第一級毒品海洛因予
      周民賢之犯行，事證已臻明確，堪以認定。
  (三)就販賣海洛因予「阿娥」未遂之部分
    1.附表一編號6 所示之電話譯文，確係被告甲○○與綽號「
      阿娥」間之對話內容，且「阿娥」與被告甲○○聯繫之目
      的，係欲購買海洛因施用等情，業經被告於本院審判時自
      承在卷（（見院卷第54、55頁），並有譯文在卷相佐（
      見院卷第62頁，警卷第54頁），復經本院播放錄音光
      碟由被告當庭確認係其聲音無訛（見院卷第134 頁），
      足認屬實。
    2.觀諸上揭譯文內容，足徵當被告甲○○獲悉是「阿娥」之
      來電及表明要「買1 」之後，旋即詢問「1 是怎樣，1 隻
      還是1 千」等語，嗣經「阿娥」答稱「1 千啊」後，被告
      隨即指示「阿娥」約定見面之地點，得見「阿娥」係要向
      被告購買1 千元之物品，雙方並已約定見面交易之事。而
      被告就上開監聽譯文內容於本院審判時，則坦承此通電話
      內容是在講「海洛因」，且當時阿娥是向其說要買1000元
      之海洛因等語（見院卷第56頁），益足認被告於96年10
      月31日上午10時許，與綽號「阿娥」之成年女子相約至某
      養老院附近見面，已著手販售價值1000元之毒品海洛因予
      「阿娥」之事實，已臻明確。
    3.又被告於偵查中辯稱上開譯文內容之真意，係「阿娥」詢
      問之前其所借貸之款項何時可以償還，其則答稱先還她1
      千元云云（見偵卷第142 頁）；嗣於本院審判時被告又
      改稱該通電話是其欲與「阿娥」合資購買海洛因施用云云
      （見院卷第56、57頁），足見被告甲○○就此通監聽譯
      文所為之辯詞，忽而陳稱譯文中所謂之「1 千」係其償還
      「阿娥」借款之金額，忽而又改稱那是「阿娥」欲與其合
      資購買海洛因施用之金額，不僅前後反異、莫衷一是，足
      認非屬實在。況據上開譯文內容而言，當被告聞悉「阿娥
      」欲購買價值1000元海洛因後，旋即指示「阿娥」會面地
      點，並無談及借錢還款之事，亦未涉及各自出資多少以合
      資向他人購買海洛因之意思，是核諸被告所為之上開辯詞
      ，顯與上開譯文之文義不合，當屬卸責飾詞，委無足採。
    4.另因被告於本院審判時陳稱在其與「阿娥」結束上開譯文
      之通話後，並未與「阿娥」見面等語（見院卷第11頁）
      ，又觀諸附表一編號6 所示之電話譯文內容或其他卷存證
      據，均無法證明被告甲○○業已將上開價值1000元之海洛
      因交付予「阿娥」，故依「罪證有疑、利於被告」之原則
      ，應認被告甲○○雖已著手實施販賣毒品海洛因予「阿娥
      」，然嗣因未與「阿娥」碰面，遂未能完成交付該等毒品
      之行為。至公訴意旨認被告已將海洛因交付「阿娥」而屬
      販賣第一級毒品既遂之情，因與上開事證不合，容有誤認
      ，委無足採，併此指明。
    5.稽諸上揭說明，被告甲○○販賣第一級毒品海洛因予「阿
      娥」未遂之犯行，事證明確，堪以認定。
  (四)就轉讓海洛因予「黑輪」未遂之部分
    1.附表一編號5 、8 所示之電話譯文，確係被告甲○○與綽
      號「黑輪」間之對話內容，且「黑輪」與被告甲○○聯繫
      之目的，係欲向被告索討海洛因施用等情，業經被告自承
      在卷（見院卷第8 至10頁），並有譯文在卷相佐（見院
      卷第62頁，警卷第54頁），另經本院播放錄音光碟由
      被告當庭確認係其聲音無訛（見院卷第130 、131 頁）
      ，足認屬實。
    2.觀諸上揭2 通譯文內容，足徵綽號「黑輪」之成年男子係
      在96年10月31日上午9 時59分12秒撥打被告之上開手機向
      被告表示「先拿一泡給我止一下，很辛苦」，被告則回應
      表示「早上不行，還沒報帳，等我報完帳，差不多11點左
      右」、「因為我11點要報帳，報帳人家要對東西」等語，
      而「黑輪」則向被告表示其將在當日上午11時過後再撥打
      電話給被告；時至當日上午10時56分43秒，「黑輪」再次
      撥打電話予被告，被告則要「黑輪」前來「廟裡」見面，
      「黑輪」加以應允等情至明。而被告甲○○就上開監聽譯
      文內容於本院審判時坦稱：「黑輪」是其的一個朋友，他
      也有在施用海洛因，「黑輪」打電話來是問其這邊有無海
      洛因；該通電話中所謂「很辛苦」，是因為「黑輪」之藥
      癮發作，故問其有無海洛因可以提供給他，讓他解癮一下
      等語（見院卷第53頁）。職是，被告甲○○於96年10月
      31日上午10時56分許，與綽號「黑輪」之成年男子相約至
      某間寺廟內見面，其目的係要無償提供海洛因予「黑輪」
      施用，以解「黑輪」之毒癮乙事，已臻明確。
    3.被告雖另又辯稱其從未曾提供毒品給「黑輪」過，因為有
      在吸毒的人藥癮一旦發作，都會隨便向別人要毒品，其本
      身有在施用海洛因，不可能有多餘之海洛因提供給「黑輪
      ，其因不想破壞與「黑輪」間之朋友關係，方會在電話中
      騙「黑輪」說其因欠別人錢需要償還而加以推託云云（見
      院卷第53、54頁）。然據上開附表一編號5 之譯文內容
      得見，當「黑輪」向被告表示希望被告能提供毒品海洛因
      讓其解癮時，被告並非逕予拒絕「黑輪」之要求，乃是向
      「黑輪」表示因其在當日11點前要報帳，而要「黑輪」在
      11點過後再與其聯絡，故設若被告是要藉詞推託「黑輪」
      之要求，又何需指示「黑輪」在當日上午11點左右再與其
      聯絡？再者，觀諸上開附表一編號8 之譯文內容可知，「
      黑輪」係於當日上午10時56分許再度撥打電話給被告，並
      表示其人在家中，而被告得知「黑輪」在其自己家中之後
      ，旋即主動邀約「黑輪」前來「廟裡」會合，並無藉詞推
      託「黑輪」之客觀情事可言，從而，被告就此部分所為之
      辯詞，顯與上開譯文內容不合，殊難信採。
    4.另由於被告否認其曾與「黑輪」在上開時、地會面，並辯
      稱其並未交付毒品海洛因給「黑輪」，業如前述，且觀諸
      上揭附表一編號5 、8 所示之電話譯文內容或其他卷存證
      據，亦均無法證明被告甲○○業已交付海洛因予「黑輪」
      施用，故依「罪證有疑、利於被告」之原則，應認被告甲
      ○○雖已著手實施轉讓毒品海洛因予「黑輪」，然嗣因未
      與「黑輪」碰面，遂未能完成交付該等毒品之行為。
    5.至公訴意旨認被告甲○○係基於販賣海洛因之犯意，在上
      開時、地，以每包500 元之代價，販賣海洛因予「黑輪」
      1 次，而涉犯販賣第一級毒品海洛因之犯行部分，除經被
      告甲○○堅詞否認，業如前述外，另觀諸上揭彼等間之電
      話譯文內容，被告與「黑輪」均未言及買賣毒品之價金，
      自無從斷認被告甲○○係與「黑輪」間就毒品海洛因之交
      易行為已達成共識，是在無其他證據得以認定被告甲○○
      欲提供予「黑輪」施用之海洛因係基於營利之目的而販入
      ，或有其他販售海洛因予「黑輪」之事實前，自不得逕認
      被告甲○○此部分所為係屬販賣毒品海洛因之犯行，是上
      揭公訴意旨所認被告甲○○此部分犯行係販賣海洛因，容
      有誤認，核無足採。
    6.稽諸上揭說明，被告甲○○轉讓第一級毒品海洛因予「黑
      輪」未遂之犯行，事證明確，堪以認定。
  (五)綜上所述，本件事證明確，被告甲○○分別於：(1)96年10月
    31日上午8 時55分許轉讓第一級毒品海洛因予梁銘國施用；
    (2)同日中午12時42分許販賣價值500 元之海洛因予周民賢1
    次；(3)同日上午10時2 分許販賣價值1000元之海洛因予綽號
    「阿娥」之女子未遂；(4)同日上午10時56分許轉讓海洛因予
    「黑輪」未遂等犯行，均堪以認定，應依法論科。
三、新舊法比較：
  (一)被告甲○○行為後，毒品危害防制條例第4 條業經立法院三
    讀修正通過並經總統於98年5 月20日公布，同條例第36條雖
    規定：本條例自公布後6 個月施行，惟該條規定，係因92年
    7 月9 日修正公布之毒品危害防制條例第36條時立法理由謂
    ：「(一)依修正草案第2 條第3 項規定，法務部需會同衛生署
    成立審議委員會，每3 個月定期檢討調整毒品之分級及品項
    ，而本次新增第4 級毒品，有需要在新法施行前先經該審議
    會檢討後再調整公布，爰預留6 個月緩衝期，以利處理。(二)
    依本條例新修正之規定，有必要再訂定相關子法及修正相關
    法規，以配合本條例之施行，故亦有需要預留適當緩衝期，
    以利訂頒相關子法及相關法規之配合修正」，故該條規定，
    顯係因應該次修正之需，始預留適當之緩衝期，並非謂嗣後
    任何修正，均需預留6 個月之期間方得公布施行；再者，毒
    品危害防制條例第24條之條文於97年4 月30日修正時，因未
    另有施行日期之特別規定，司法院亦認該條文應自公布日起
    算至第3 日生效，是此次修正依中央法規標準法第14條之規
    定，應自總統公布後3 日生效。
  (二)修正後毒品危害防制條例第4 條第1 項販賣第一級毒品罪之
    法定本刑有關罰金刑部分已由原處1000萬元以下罰金提高為
    2000萬元之罰金，故就本件被告甲○○販賣第一級毒品之犯
    行而言，以修正前毒品危害防制條例第4 條第1 項之規定對
    被告較為有利，依刑法第2 條第1 項所揭示之「從舊從輕」
    原則，自應適用修正前毒品危害防制條例第4 條第1 項之規
    定論罪科刑。
  (三)又本次毒品危害防制條例之修正，並未就該條例第8 條轉讓
    毒品之規定有所異動，故就被告甲○○轉讓第一級毒品之犯
    行而言，本無庸為新舊法比較。然因修正後毒品危害防制條
    例增列第17條第2 項即「犯第4 條至第8 條之罪於偵查及審
    判中均自白者，減輕其刑」之規定，而被告甲○○就其無償
    提供毒品海洛因予梁銘國施用之部分，業於偵查中及本院審
    判時自白犯行，而有上開減輕其刑規定之適用，是就該部分
    之犯行而言，自以適用修正後毒品危害防制條例之規定對被
    告甲○○較為有利。
四、論罪、科刑
  (一)按毒品危害防制條例第4 條第1 、2 項所謂販賣行為，不以
    販入後復行賣出為必要，祇要以營利意思之為目的，而有販
    入或賣出二者其一之行為，即足構成；行為人持有第一級或
    第二級毒品，有以主觀上營利售賣意圖而販入第一級或第二
    級毒品，其雖未及賣出，仍應論以販賣第一級或第二級毒品
    罪既遂罪責；或非以營利售賣意圖而販入，或因其他原因而
    持有第一級或第二級毒品，嗣起意圖利售賣，著手於販賣行
    為未及賣出，即應成立販賣第一級或第二級毒品未遂罪責，
    最高法院90年度臺上字第1898號判決意旨參照。次按販賣毒
    品之所謂販賣行為，係行為人基於營利之目的，而販入或賣
    出毒品而言；販賣毒品者，其主觀上須有營利之意圖，且客
    觀上有販賣之行為，即足構成，至於實際上是否已經獲利，
    則非所問。即於有償讓與他人之初，係基於營利之意思，並
    著手實施，而因故無法高於購入之原價出售，最後不得不以
    原價或低於原價讓與他人時，仍屬販賣行為。必也始終無營
    利之意思，縱以原價或低於原價有償讓與他人，方難謂為販
    賣行為，而僅得以轉讓罪論處，最高法院93年度臺上字第
    1651號判決意旨足以參照。復按販賣毒品犯行，以販賣者向
    他人洽商、兜售毒品，或與購買者就買賣毒品之標的物及價
    格意思表示一致時，均屬已經著手於販賣毒品之行為，故買
    賣雙方若已就購買毒品之內容意思表示一致，縱尚未交付毒
    品及價金即被警方查獲而未完成，該次買賣應屬已經著手實
    施而未遂，而應成立販賣毒品未遂罪，最高法院96年臺上字
    第2950號、臺灣高等法院高雄分院97年度上訴字第1989號判
    決意旨亦足參照。
  (二)核被告甲○○所為如上開犯罪事實一(一)所示之犯行，乃轉讓
    第一級毒品海洛因予梁銘國，係犯毒品危害防制條例第8 條
    第1 項之轉讓第一級毒品罪；所為如上開犯罪事實一(二)所示
    販賣海洛因予周民賢之犯行，係犯修正前毒品危害防制條例
    第4 條第1 項之販賣第一級毒品罪；又所為如上開犯罪事實
    一(三)所示之犯行，乃販賣海洛因予綽號「阿娥」之成年女子
    未遂，係犯修正前毒品危害防制條例第4 條第1 項、第6 項
    之販賣第一級毒品未遂罪；另所為如上開犯罪事實一(四)所示
    之犯行，乃轉讓海洛因予綽號「黑輪」之成年男子未遂，係
    犯毒品危害防制條例第8 條第1 項、第5 項之轉讓第一級毒
    品未遂罪。又其持有第一級毒品海洛因之低度行為，分別為
    其後販賣、轉讓海洛因之高度行為所吸收，均不另論罪。公
    訴意旨雖認被告就上開犯罪事實一(一)、(四)之犯行均係構成販
    賣第一級毒品罪嫌，然憑本案卷附證據，僅能認定被告無償
    提供海洛因予梁銘國施用既遂及轉讓海洛因予「黑輪」未遂
    之犯行，業如前述，是檢察官認被告所犯均為販賣第一級毒
    品罪嫌，容有誤會，惟其基本事實既屬同一，爰均變更起訴
    法條。被告甲○○有如上事實欄所述前科事實，有前開臺灣
    高等法院被告前案紀錄表各1 份在卷可查，其受有期徒刑之
    執行完畢後，5 年以內故意再犯本案有期徒刑以上之罪，為
    累犯，所犯均應依刑法第47條第1 項之規定加重其刑；惟修
    正前毒品危害防制條例第4 條第1 項販賣第一級毒品罪之法
    定刑為死刑及無期徒刑，依刑法第64條第1 項、第65條第1
    項之規定均不得加重其刑，是只就罰金刑部分加重其刑。復
    就被告甲○○所為犯罪事實一(三)、(四)之犯行而言，其已分別
    著手實行將毒品海洛因販賣予「阿娥」及轉讓予「黑輪」等
    行為，僅因嗣後被告未能交付海洛因予彼2 人，方未完成販
    賣及轉讓毒品之行為，自均為未遂犯，爰均依刑法第25條第
    2 項規定，減輕其刑，並先加重後減輕之。又被告甲○○就
    轉讓毒品海洛因予梁銘國施用之犯行，已於偵查中及審判中
    均自白，業如前述，爰依毒品危害防制條例第17條第2 項規
    定，減輕其刑，並先加重後減輕之。另被告甲○○並無販賣
    第一級毒品之前科，而其販毒予周民賢之所得僅為500 元，
    又其欲販賣海洛因予「阿娥」之犯行縱令既遂，所得亦僅為
    1000元，是其販賣毒品海洛因之金額及數量應均非甚巨，所
    涉犯2 次販賣第一級毒品之罪行情節及程度，尚非極為重大
    ，設若分別處以法定最低刑度，及其所為販賣海洛因予「阿
    娥」之部分犯行係屬未遂，在客觀上縱依減輕後之最輕刑度
    相衡，與其犯罪情節相較，仍猶嫌過重，實屬情輕而法重，
    犯罪之情狀尚非全無可憫，爰均依刑法第59條之規定減輕其
    刑，並先加重後減輕之，復就犯行未遂部分遞減其刑。
  (三)爰審酌被告甲○○有如上事實欄所述之前科紀錄，有臺灣高
    等法院被告前案紀錄表1 份在卷可查，素行非佳，犯後除坦
    承轉讓海洛因予梁銘國施用之部分犯行外，猶設詞否認其他
    犯行，絲毫未見悔意，又所為販賣及轉讓毒品海洛因之行為
    ，足以戕害國民身心健康，助長濫用毒品風氣，嚴重危害社
    會治安，自應非難，惟酌以其販賣及轉讓毒品之數量、金額
    均非甚巨等一切情狀，分別量處如主文所示之刑及定其應執
    行刑，以資懲儆。
  (四)沒收部分
    1.就上開事實欄一(二)所示，被告甲○○販賣海洛因予周民賢
      所得之500 元，係其因販賣毒品所得之財物，應依毒品危
      害防制條例第19條第1 項之規定宣告沒收之；惟因該項所
      得並未扣案，故如全部或一部不能沒收時，則應以被告之
      財產抵償之。
    2.至上開被告甲○○為本件販賣及轉讓毒品海洛因犯行所用
      用門號0000000000號之行動電話，乃甲○○之胞姐李奕真
      所申設，並非被告所有之物，爰不予宣告沒收。至被告甲
      ○○被查獲時扣案門號0000000000號之行動電話1 支，並
      無證據足認與本件犯罪事實有何關連性，亦不併予宣告沒
      收。
參、無罪部分
一、公訴意旨另以：(一)被告甲○○基於販賣第一級毒品海洛因之
    犯意，以0000000000或以乙○○持用0000000000號行動電話
    為販賣毒品聯絡工具，自96年10月中旬起，在高雄縣美濃鎮
    ○○街40號住處附近寺廟「南山宮」、美濃鎮南隆國中、美
    濃國中、美濃鎮五穀廟等處，以每包500 元之代價販賣海洛
    因予周民賢10次、李寶運11次及外號「阿吉」、「光仔」、
    「阿蓮」等不詳姓名吸毒者。(二)被告甲○○於96年10月31日
    上午10時32分許，在不詳地點，以500 元代價，售予使用電
    話門號0000000000號之人第一級毒品海洛因1 次。(三)被告甲
    ○○於96年10月31日下午5 時34分許，在不詳地點，販賣第
    一級毒品海洛因「1 支」之約定數量，予使用電話門號（07
    ）0000000 號之人1 次。(四)被告甲○○於96年10月31日晚間
    8 時50許，在不詳地點，以約定500 元代價，售予使用電話
    門號0000000000號之人第一級毒品海洛因1 次。因認被告甲
    ○○所為，均係犯毒品危害防制條例第4 條第1 項販賣第一
    級毒品海洛因罪嫌云云。
二、按犯罪事實應依證據認定之，無證據不得認定其犯罪事實；
    不能證明被告犯罪者，應諭知無罪之判決，刑事訴訟法第
    154 條第2 項、第301 條第1 項定有明文。次按認定不利於
    被告之事實，須依積極證據，苟積極證據不足為不利於被告
    事實之認定時，即應為有利於被告之認定，更不必有何有利
    之證據，最高法院30年上字第816 號著有判例。所謂「積極
    證據足以為不利被告事實之認定」，依據同院76年臺上字第
    49 86 號判例意旨，係指據為訴訟上證明之全盤證據資料，
    在客觀上已達於通常一般之人均不致於有所懷疑、而得確信
    被告確曾犯罪之程度；若未達到此一程度，而有合理之懷疑
    存在時，即無從為有罪之確信。
三、公訴人認被告甲○○涉犯除上開認定有罪部分以外之販賣海
    洛因犯行，無非係以證人周民賢、李寶運之證述及卷附門號
    0000000000號行動電話之監聽譯文為其論罪依據。訊據被告
    甲○○否認有何販賣海洛因犯行，並辯稱其僅有購買毒品供
    己吸食，並未對外販賣毒品等語。經查：
  (一)證人周民賢於警詢時固曾供稱其於96年10月中旬起就曾向被
    告甲○○購買過約10幾次毒品海洛因等語（見偵卷第206
    頁），嗣於偵訊時又結證稱：「我之前就認識『阿連』，有
    1 天我在『阿連』家附近的1 間廟南山宮碰到他，他說有在
    賣海洛因，若以後有需要可以找他買，當時他留了1 支行動
    電話號碼給我，我現在忘記號碼了，我共向他買了1 、20次
    ，1 包500 元，我都是在他家附近南山宮交易的，我每次都
    向他買1 包。」等語（見偵卷第245 頁），然本案經長期
    監聽結果，證人周民賢與被告甲○○間僅有如附表一編號3
    、4 、9 所示之3 通電話譯文，且該3 通電話之通話時間又
    均為96年10月31日，既無96年10月中旬起至被告甲○○被查
    獲為止之其他譯文可稽，亦未發現在該段時期內除上開3 通
    譯文以外之其他疑似被告甲○○販賣毒品予周民賢之譯文存
    在，況被告甲○○又否認周民賢之上開供詞屬實，是無法僅
    憑周民賢之上開供詞作為唯一證據，即遽斷被告甲○○除上
    開經認定有罪之1 次販賣海洛因犯行外，尚有其他10次販賣
    毒品海洛因予周民賢之犯行。
  (二)又證人李寶運於警詢時供稱其自96年9 月份開始施用毒品，
    是向1 個自稱「阿貴」的男子購買的，其是先打電話給「阿
    貴」向他說要購買毒品，然後約定地點，「阿貴」再叫人送
    到約定地點將海洛因毒品交付；其共向「阿貴」購買大約10
    次左右的海洛因，每次都是「阿貴」將毒品交付並向其收錢
    的等語（見偵卷第261 頁），復於偵訊時結證稱其都是打
    電話給「阿貴」說要買海洛因，交付送毒品之人，自稱其是
    「阿貴」，而0000000000號電話則好像是其向「阿貴」買毒
    品時所打的電話，至於其在96年12月13日13時51分與「阿貴
    」通電話之內容，應該是要向「阿貴」買毒品，當時「阿貴
    」在高速公路上，叫其等他回來後再將毒品交付等語（見偵
    卷第266 、267 頁），足見證人李寶運所稱販賣毒品給其
    之賣家，應是持用門號0000000000號行動電話與其通話之「
    阿貴」。另經本院依職權勘驗上揭96年12月13日13時51分10
    秒即附表一編號17之監聽譯文錄音內容後，認定其中持門號
    0000000000號行動電話通話者之聲音與同案被告乙○○之聲
    音較為接近，且該通電話通話雙方之聲音均與被告甲○○之
    聲音不相似，此有勘驗筆錄1 份在卷可按（見院卷第14頁
    ）；而同案被告乙○○就該通電話亦以證人身分結證稱：「
    這是我與李寶運之間的通話。」、「（問：這通電話內容是
    在講什麼？你留什麼東西給李寶運？）電話內容是李寶運要
    跟我買海洛因。」、「（問：這次你是一個人去或是有跟其
    他人一起去？）是我自己去。」、「（問：為何李寶運稱交
    毒品給他的人是甲○○？）我不知道，那個時候我拿毒品給
    李寶運的時候是在長庚醫院，因為那個時候李寶運的母親生
    病，他在照顧他母親，所以我才拿毒品到長庚醫院給他。」
    、「我印象中沒有把門號0000-000000 的電話交給甲○○，
    我並沒有跟他一起販毒。」等語（見院卷第15頁），核與
    證人李寶運之證詞大致相符，且與上開勘驗結論相合，況販
    賣第一級毒品罪之最輕本刑乃無期徒刑以上之重罪，衡諸常
    情，證人乙○○當無為甲○○頂替犯行，而故為不利於己之
    供述之理，準此，足認證人李寶運於警詢時指認販賣毒品10
    餘次予其之「阿貴」為被告甲○○云云，當屬有誤。再則，
    證人李寶運又證稱其與被告甲○○間曾因處理債務問題發生
    過爭執，且雙方口氣都不太好等語（見院卷第282 頁），
    益足徵其與被告甲○○間存有宿怨，是其所為上開不利於被
    告甲○○之供詞內容，真實性殆非全然無疑。此外，遍查其
    他卷證，均無從認定被告甲○○確曾販賣海洛因予李寶運，
    故基於「罪證有疑、利於被告」之法理，自難僅憑證人李寶
    運上開具有瑕疵之證詞，即斷認被告甲○○涉有11次販賣毒
    品海洛因予李寶運之犯行。
  (三)就公訴意旨所認被告甲○○販賣海洛因予綽號「阿吉」之人
    之部分，固有如附表一編號10、13所示之監聽譯文2 份在卷
    可稽（見院卷第63、65頁，警卷第53、54頁），復經本
    院播放錄音光碟由被告當庭確認係其通話之聲音無訛（見院
    卷第134 、135 頁），堪認屬實。然訊之被告甲○○就上
    開監聽譯文內容於本院審判時先供稱該通電話應該是梁銘國
    打的，可能是因為梁銘國去拿毒品施用時，經過其之住家附
    近剛好毒癮發作，梁銘國來不及趕回他家去用注射方式施用
    ，方打電話問其是否有注射針筒等語（見院卷第285 頁）
    ，嗣又改稱其已不記得該通譯文內容是何意思，所謂的「半
    隻」、「1 隻」之意思，因時間久了已不太記得，有可能是
    海洛因，但也有可能是指針筒，因為針筒有分0.5cc 跟1cc
    兩種等語（見院卷第57、58頁，院卷第158 頁）；而證
    人梁銘國於本院審理時則結證稱：該支0000000000門號行動
    電話在其申請後不久就遺失了，所以無法確定該通譯文之電
    話是否係其所撥打的，又其並未向甲○○買過海洛因，也未
    曾拿錢請甲○○代購海洛因，因其自己吸毒都吸到沒錢要跑
    路了，沒錢再去買毒品等語（見院卷第283 、284 頁），
    是以，在上開2 通譯文中欲向被告甲○○「拿1000元」及「
    1 隻」物品之「阿吉」是否即係梁銘國，當非無疑。再者，
    觀諸上開通話內容，雖得見被告甲○○與「阿吉」相約在其
    住家附近之南榮國中見面以交付價值1000元之物品予「阿吉
    」及其2 人約定交付「1 隻」物品之情，但因在彼等之對話
    內容中並未言及上開價值1000元或1 隻之物品係毒品，亦未
    曾言及毒品之種類，且在該名綽號「阿吉」之人迄未到案供
    述之情況下，自無從僅憑該等語意未明之2 通譯文內容及上
    揭被告所為未臻明確之供詞，即斷認被告甲○○涉有販賣價
    值1000元或1 包毒品海洛因予「阿吉」之犯行。
  (四)次就公訴意旨所認被告甲○○販賣毒品海洛因予綽號「光仔
    」之人之部分，固有如附表一編號14、15所示之監聽譯文2
    份在卷可稽（見院卷第65、66頁，警卷第53頁），並經
    本院播放錄音光碟由被告當庭確認係其之通話聲音無訛（見
    院卷第131 、132 頁），堪認屬實。惟觀諸上開通話內容
    ，並無言及毒品之種類、數量及金額，自無從憑以斷定被告
    甲○○與綽號「光仔」之男子於96年11月2 日上午8 時許或
    下午3 時許後有為毒品交易行為，亦無法認定彼等之間業已
    就交付毒品之數量或價金多寡達成共識，更無從推知被告甲
    ○○是否確已將海洛因交付予「光仔」施用，是尚難憑恃上
    開語意未明之通話內容，即斷認被告甲○○涉有販賣海洛因
    予「光仔」之犯行。況就上開監聽譯文內容而言，被告甲○
    ○辯稱那是在與「光仔」相約一起喝酒之事等語（見院卷
    第13頁），核與上開譯文內容相合，足認被告之上揭辯詞，
    尚足信採。此外，遍查卷內並無其他證據足以認定上揭公訴
    意旨所指被告甲○○販賣毒品海洛因予「光仔」之事實，揆
    諸上揭說明，自難遽認被告此部分犯行。
  (五)再就公訴意旨認販賣毒品海洛因予綽號「阿蓮」之人之部分
    ，固有如附表一編號16所示之監聽譯文1 份在卷可稽（見院
    卷第66頁，警卷第53頁），復經本院播放錄音光碟由被
    告當庭確認係其之通話聲音無訛（見院卷第132 頁），堪
    認屬實。惟觀諸上開通話內容，該名來電之對象於一開始通
    話時先說：「喂！阿蓮（音譯）喔。」，被告甲○○則問道
    ：「誰啊？」，該名來電者即稱：「美玲啦！誰啊！吃大便
    。」等語，足見當被告甲○○詢問來電者為何人之時，該位
    來電之對象係自稱為「美玲」，是以，就上開譯文而言，被
    告甲○○之通話對象，應係綽號「美玲」之人，而非綽號「
    阿蓮」之女子，然因檢察官於偵查階段未能細譯上開譯文內
    容（參警卷第53頁），竟將被告甲○○之通話對象所稱之
    「阿蓮」誤載為係該通話對象自稱之綽號，自屬未恰。再就
    此通監聽譯文內容而論，該名綽號「美玲」之來電者固言及
    其欲向被告甲○○「買1 張」，而被告亦詢問「要2 支嗎」
    等語，並未清楚言明所謂要買1 張或2 支之物品係毒品，亦
    未曾言及毒品之種類，且被告甲○○供稱其已忘記該通電話
    當時之狀況係如何，亦不記得是否在講毒品海洛因之事（見
    院卷第13、159 、160 頁），況該名綽號「美玲」之人並
    未到案就上開譯文內容加以供述，準此，自無從僅憑該通語
    意未明之譯文內容，即斷認被告甲○○販賣毒品海洛因予上
    開譯文通話之對象。
  (六)另就公訴意旨所認被告甲○○於96年10月31日10時32分許販
    賣毒品海洛因1 次予使用門號0000000000號之人之部分，有
    如附表一編號7 所示之監聽譯文1 份在卷可稽（見院卷第
    62頁，警卷第54頁），復經本院播放錄音光碟由被告當庭
    確認係其之通話聲音無訛（見院卷第132 、133 頁）。惟
    觀諸上開通話內容，得見該名與被告甲○○通話之對象係因
    收到被告所提供價值500 元之物品，而向被告致謝並表示會
    將該等物品補還被告之意，並無從憑此斷認上開價值500 元
    之物品確係海洛因或其他毒品。又訊據被告甲○○就上開譯
    文內容，於警詢時固供稱該通電話是其向綽號「阿平」之人
    拿500 元毒品，等其毒品到了之後再補還給「阿平」等語（
    見警卷第49頁），嗣於本院審判時又改稱其已忘記該通電
    話之意思是其拿東西給對方，還是對方拿東西給其，且已忘
    記該東西是何物，亦無法確認是否是毒品等語（見院卷第
    158 頁），得見被告就此通監聽譯文所為之辯詞前後反異，
    雖無從憑信，然亦無從遽認被告已與該名通話對象就毒品交
    易事宜有所約定，且被告業已著手實施販賣毒品海洛因予該
    通話對象之犯行，況在該名通話對象迄未到案供述之情形下
    ，自無從僅憑上開語意未明之譯文內容及上揭被告所為未臻
    明確之供詞，即斷認被告甲○○涉有販賣價值500 元海洛因
    予持用門號0000000000號行動電話者之犯行。
  (七)復就公訴意旨所認被告甲○○於96年10月31日17時34分許販
    賣毒品海洛因予使用門號00-0000000號之人之部分，有如附
    表一編號11所示之監聽譯文1 份在卷可稽（見院卷第63頁
    ，警卷第54頁），並經本院播放錄音光碟由被告當庭確認
    係其之通話聲音無訛（見院卷133 頁）。惟觀諸上開通話
    內容，得見該名來電者向被告甲○○言明「要1 隻」，而被
    告則與其約定見面地點等情，2 者之間並無言及毒品之種類
    或金額。且被告就上開監聽譯文內容於偵查中供稱：廟就是
    「南山宮」，廟旁邊有豬寮，對方是打電話向其要1 支注射
    針筒等語（見偵卷第187 頁），嗣於本院審判時改稱其不
    知道這通電話在講什麼，且其不知來電者為何人，其已忘記
    所謂之1 隻是否係指針筒等語（見院卷第158 、159 頁）
    ，雖足認被告就此通監聽譯文所為之辯詞前後反異，而無從
    憑信，然亦無從遽認被告與該名通話對象間就毒品交易事宜
    已有所約定，且亦無從憑斷被告業已著手實施販賣毒品海洛
    因予該通話對象，此外，遍查其他卷證，均無從認定被告甲
    ○○確已販賣海洛因予該通話對象，故基於「罪證有疑、利
    於被告」之法理，自難率斷被告甲○○涉有販賣毒品海洛因
    「1 支」予持用門號00-0000000號電話者之犯行。
  (八)末就公訴意旨所認被告甲○○於96年10月31日20時50分許販
    賣價值500 元之毒品海洛因予使用門號0000000000號之人之
    部分，有如附表一編號12所示之監聽譯文1 份在卷可稽（見
    院卷第64頁，警卷第54頁），復經本院播放錄音光碟由
    被告當庭確認係其之通話聲音無訛，惟辯稱該次通話內容中
    來電之對象並沒有說「買500 」，而是說「拿500 」，經本
    院客語通譯結證稱該通電話中來電者之聲音確實是說「拿
    500 」等語，有勘驗筆錄及通譯結文各1 份在卷足稽（見院
    卷第133 、137 頁），堪認屬實。然觀諸上開通話內容，
    得見該名來電者雖是向被告甲○○言稱「拿500 」，而被告
    亦與其約定見面地點等情，但其2 者之間並無言及毒品之種
    類或數量。且被告就上開監聽譯文內容於偵查中辯稱：來電
    之該名男子應該是在美濃經營有小姐坐檯的小吃部，之前其
    曾去該小吃部消費，簽帳2 、3 次，所以該名男子打電話來
    應該是要說欠錢的事等語（見偵卷第187 頁），並未坦認
    該通電話是其與通話對象間就毒品交易事宜有何約定，再者
    ，該名通話對象並未到案就上開通話內容加以供述，故實無
    從單憑上揭譯文內容即足以憑斷被告業已著手實施販賣毒品
    海洛因予該通話對象，此外，遍查其他卷證，均無從認定被
    告甲○○確已販賣海洛因予該通話對象，故基於「罪證有疑
    、利於被告」之法理，自難遽斷被告甲○○於上開時間涉有
    販賣價值500 元之毒品海洛因予持用門號0000000000號行動
    電話者之犯行。
四、綜上所述，除前揭經認定被告販賣海洛因予周民賢既遂、販
    賣海洛因予「阿娥」未遂、轉讓海洛因予梁銘國既遂及轉讓
    海洛因予「黑輪」未遂之有罪部分犯行外，依本案現存之證
    據，實難認被告有公訴意旨所指其他販賣第一級毒品海洛因
    之犯行，揆諸首揭說明，依法自應就公訴意旨所認之其他部
    分為被告無罪之諭知。
據上論斷，應依刑事訴訟法第299 條第1 項前段、第300 條、第
301 條第1 項，修正前毒品危害防制條例第4 條第1 項、第6 項
，毒品危害防制條例第8 條第1 項、第5 項、第19條第1 項、第
17條第2 項，刑法11條、第25條、第47條第1 項、第59條、第51
條第5 款，判決如主文。
本案經檢察官丙○○到庭執行職務。
中    華    民    國    98    年    11    月    13    日
                    刑事第四庭  審判長法  官  洪碩垣
                                      法  官  施介元
                                      法  官  葉文博
以上正本證明與原本無異。
如不服本判決應於收受本判決後10日內向本院提出上訴書狀，並
應敘述具體理由，如未敘述上訴理由者，應於上訴期間屆滿後20
日內補提理由書狀於本院（均須按他造當事人之人數附繕本）「
切勿逕送上級法院」。
中    華    民    國    98    年    11    月    13    日
                                      書記官  李柏親
附錄本案論罪科刑之法條：
修正前毒品危害防制條例第4 條
製造、運輸、販賣第一級毒品者，處死刑或無期徒刑；處無期徒
刑者，得併科新臺幣1 千萬元以下罰金。
製造、運輸、販賣第二級毒品者，處無期徒刑或7 年以上有期徒
刑，得併科新臺幣7 百萬元以下罰金。
製造、運輸、販賣第三級毒品者，處5 年以上有期徒刑，得併科
新臺幣5 百萬元以下罰金。
製造、運輸、販賣第四級毒品者，處3 年以上10年以下有期徒刑
，得併科新臺幣3 百萬元以下罰金。
毒品危害防制條例第8 條
轉讓第一級毒品者，處1 年以上7 年以下有期徒刑，得併科新臺
幣1 百萬元以下罰金。
轉讓第二級毒品者，處6 月以上5 年以下有期徒刑，得併科新臺
幣70萬元以下罰金。
轉讓第三級毒品者，處3 年以下有期徒刑，得併科新臺幣30萬元
以下罰金。
轉讓第四級毒品者，處1 年以下有期徒刑，得併科新臺幣10萬元
以下罰金。
前四項之未遂犯罰之。
轉讓毒品達一定數量者，加重其刑至二分之一，其標準由行政院
定之。
製造、運輸、販賣專供製造或施用毒品之器具者，處1 年以上7
年以下有期徒刑，得併科新臺幣1 百萬元以下罰金。前5 項之未
遂犯罰之。
┌────────────────────────────────────────────────┐
│附表一：對甲○○所為之監聽譯文                                                                  │
├─┬─────────────┬─────────────┬──────────────────┤
│編│時間                      │對象                      │譯文內容                            │
│號│                          │                          │                                    │
├─┼─────────────┼─────────────┼──────────────────┤
│1 │96年10月31日08:41:47      │監察號碼：0000000000      │B：要哪等你？                       │
│  │                          │（A-甲○○）              │A：誰啊？                           │
│  │                          │通話對象：0000000000      │B：阿傑啊！                         │
│  │                          │（B-梁銘國、綽號「阿傑」）│A：想到喔。                         │
│  │                          │                          │B：怎麼這樣講呢，要哪等你啦？       │
│  │                          │                          │A：……（聽不清楚）。               │
│  │                          │                          │B：你家那邊的……（聽不清楚），我到 │
│  │                          │                          │   了打給你                         │
│  │                          │                          │A：幾隻？                           │
│  │                          │                          │B：1 隻。                           │
│  │                          │                          │A：好，約10分鐘那邊等。             │
├─┼─────────────┼─────────────┼──────────────────┤
│2 │96年10月31日08:55:29      │監察號碼：0000000000      │B：到了。                           │
│  │                          │（A-甲○○）              │A：好。                             │
│  │                          │通話對象：0000000000      │                                    │
│  │                          │（B-梁銘國、綽號「阿傑」）│                                    │
├─┼─────────────┼─────────────┼──────────────────┤
│3 │96年10月31日09:13:10      │監察號碼：0000000000      │A：誰啊？                           │
│  │                          │（A-甲○○）              │B：賢明。                           │
│  │                          │通話對象：0000000000      │A：怎樣？                           │
│  │                          │（B-周民賢、綽號「賢明」）│B：有沒有？                         │
│  │                          │                          │A：有。                             │
│  │                          │                          │B：500啊！                          │
│  │                          │                          │A：廟那邊。                         │
│  │                          │                          │B：好。                             │
├─┼─────────────┼─────────────┼──────────────────┤
│4 │96年10月31日09:16:44      │監察號碼：0000000000      │A：喂。                             │
│  │                          │（A-甲○○）              │B：你講什麼？怎麼聽不到。           │
│  │                          │通話對象：0000000000      │A：我在廟這邊，要往五支寮的路上方向 │
│  │                          │（B-周民賢、綽號「賢明」）│   去。                             │
│  │                          │                          │B：嗯。                             │
│  │                          │                          │A：你知道嗎？                       │
│  │                          │                          │B：我知道。                         │
│  │                          │                          │A：蛤？                             │
│  │                          │                          │B：我知道。                         │
│  │                          │                          │A：我現在在路上，你多久會到？       │
│  │                          │                          │B：五分鐘到。                       │
│  │                          │                          │A：再快一些。                       │
│  │                          │                          │B：好。                             │
├─┼─────────────┼─────────────┼──────────────────┤
│5 │96年10月31日09:59:12      │監察號碼：0000000000      │B：阿連馬喔。                       │
│  │                          │（A-甲○○）              │A：誰啊？                           │
│  │                          │通話對象：00-0000000      │B：黑輪。                           │
│  │                          │（B-「黑輪」）            │A：怎樣？                           │
│  │                          │                          │B：先拿一泡給我止一下，很辛苦。     │
│  │                          │                          │A：早上不行還沒報帳，等我報完帳差不 │
│  │                          │                          │   多11點左右。                     │
│  │                          │                          │B：11點打，你不會不理我吧？         │
│  │                          │                          │A：我不會這麼現實，因為我11點要報帳 │
│  │                          │                          │   ，報帳人家要對東西。             │
│  │                          │                          │B：那我11點過後打給你。             │
│  │                          │                          │A：好。                             │
├─┼─────────────┼─────────────┼──────────────────┤
│6 │96年10月31日10:02:37      │監察號碼：0000000000      │B：你在哪？                         │
│  │                          │（A-甲○○）              │A：誰啊？                           │
│  │                          │通話對象：0000000000      │B：阿娥馬啊，買1 要哪等你？         │
│  │                          │（B-「阿娥」）            │A：1 是怎樣，1 隻還是1 千？         │
│  │                          │                          │B：1 千啊。                         │
│  │                          │                          │A：還沒到廟，路進來這邊有一間養老院 │
│  │                          │                          │   。                               │
│  │                          │                          │B：好。                             │
├─┼─────────────┼─────────────┼──────────────────┤
│7 │96年10月31日10:32:02      │監察號碼：0000000000      │B：阿連喔，你用500的給我喔。        │
│  │                          │（A-甲○○）              │A：對，剛打給你又沒接。             │
│  │                          │通話對象：0000000000      │B：謝謝喔，我會補還給你，最近不方便 │
│  │                          │（B）                     │   ，剛剛我看是沒開的，我看到這樣我 │
│  │                          │                          │   就覺得很不好意思，這兩天我有收帳 │
│  │                          │                          │   的話會補給你。                   │
│  │                          │                          │A：沒關係，我做的到就這樣。         │
├─┼─────────────┼─────────────┼──────────────────┤
│8 │96年10月31日10:56:43      │監察號碼：0000000000      │A：喂。                             │
│  │                          │（A-甲○○）              │B：喂。怎麼樣？。                   │
│  │                          │通話對象：00-0000000      │A：是誰啊？蛤？你是誰啊？           │
│  │                          │（B-「黑輪」）            │B：我啊。                           │
│  │                          │                          │A：「黑輪」。                       │
│  │                          │                          │B：我在家裡。                       │
│  │                          │                          │A：你在家。                         │
│  │                          │                          │B：怎麼樣啊？                       │
│  │                          │                          │A：來廟裡。                         │
│  │                          │                          │B：我現在過去廟裡嗎？               │
│  │                          │                          │A：嗯。                             │
│  │                          │                          │B：好。                             │
├─┼─────────────┼─────────────┼──────────────────┤
│9 │96年10月31日12:41:51      │監察號碼：0000000000      │B：還不出來。                       │
│  │                          │（A-甲○○）              │A：我出來了，你在哪？               │
│  │                          │通話對象：0000000000      │B：廟旁邊這邊。                     │
│  │                          │（B-周民賢、綽號「賢明」）│A：不要在那了，過來廟後面這條路。   │
│  │                          │                          │B：好。                             │
├─┼─────────────┼─────────────┼──────────────────┤
│10│96年10月31日16:56:22      │監察號碼：0000000000      │B：我阿吉，要哪邊等你？             │
│  │                          │（A-甲○○）              │A：哪一個阿吉？                     │
│  │                          │通話對象：0000000000      │B：…的。                           │
│  │                          │（B-「阿吉」）            │A：喔，你現在在哪？                 │
│  │                          │                          │B：南榮國中這邊。                   │
│  │                          │                          │A：我們廟這邊，你知道嗎？           │
│  │                          │                          │B：知道。                           │
│  │                          │                          │A：那你那邊等我，我馬上回去。       │
│  │                          │                          │B：好，拿1 。                       │
│  │                          │                          │A：1 千嗎？                         │
│  │                          │                          │B：對，多一點喔。                   │
├─┼─────────────┼─────────────┼──────────────────┤
│11│96年10月31日17:34:44      │監察號碼：0000000000      │B：要1 隻。                         │
│  │                          │（A-甲○○）              │A：廟那邊。                         │
│  │                          │通話對象：00-0000000      │B：我15分鐘到。                     │
│  │                          │（B-乙女）                │A：不要在豬寮那邊，在廟外面的路，大 │
│  │                          │                          │   水溝那邊。                       │
│  │                          │                          │B：好。                             │
│  │                          │                          │A：不要亂跑喔。                     │
├─┼─────────────┼─────────────┼──────────────────┤
│12│96年10月31日20:50:22      │監察號碼：0000000000      │B：拿500，要哪等？                  │
│  │                          │（A-甲○○）              │A：廟那邊。                         │
│  │                          │通話對象：0000000000      │B：大水溝那邊，不要到廟好不好？     │
│  │                          │（B-丁男）                │A：好。                             │
├─┼─────────────┼─────────────┼──────────────────┤
│13│96年11月1日08:40:14       │監察號碼：0000000000      │B：你在哪？                         │
│  │                          │（A-甲○○）              │A：你誰？                           │
│  │                          │通話對象：0000000000      │B：我……阿吉。                     │
│  │                          │（B-「阿吉」）            │A：相同好了，拿幾隻？               │
│  │                          │                          │B：半隻半隻。                       │
│  │                          │                          │A：1 隻喔。                         │
│  │                          │                          │B：對。                             │
├─┼─────────────┼─────────────┼──────────────────┤
│14│96年11月2日08:11:22       │監察號碼：0000000000      │A：喂。                             │
│  │                          │（A-甲○○）              │B：(真)？                           │
│  │                          │通話對象：00-0000000      │A：嗯。                             │
│  │                          │（B-「光仔」）            │B：有空嗎？                         │
│  │                          │                          │A：誰啊？                           │
│  │                          │                          │B：光仔。                           │
│  │                          │                          │A：蛤？                             │
│  │                          │                          │B：光仔，專門在賭場喝酒的那一個啦。 │
│  │                          │                          │A：沒有喝酒？                       │
│  │                          │                          │B：蛤？                             │
│  │                          │                          │A：沒有酒喝。                       │
│  │                          │                          │B：我的機車賣掉了，沒有機車了。     │
│  │                          │                          │A：好。                             │
│  │                          │                          │B：你要過來嗎？要過來我就買點酒過去 │
│  │                          │                          │   吧。                             │
│  │                          │                          │A：喂。                             │
│  │                          │                          │B：喂。                             │
│  │                          │                          │A：好啊！                           │
│  │                          │                          │B：你要多久啊？我怕我父母親回來。   │
│  │                          │                          │A：差不多…15分鐘好嗎？             │
│  │                          │                          │B：好啊。                           │
│  │                          │                          │A：好。                             │
│  │                          │                          │B：你到底知道我是誰嗎？             │
│  │                          │                          │A：光仔啊！                         │
│  │                          │                          │B：短命鬼不要這麼大聲。             │
│  │                          │                          │A：好。                             │
├─┼─────────────┼─────────────┼──────────────────┤
│15│96年11月2日15:01:27       │監察號碼：0000000000      │A：喂。                             │
│  │                          │（A-甲○○）              │B：喂。                             │
│  │                          │通話對象：00-0000000      │A：聽的到。                         │
│  │                          │（B-「光仔」）            │B：嗯。                             │
│  │                          │                          │A：你過來好嗎？我沒有機車。         │
│  │                          │                          │B：我過去嗎？我機車賣掉了。         │
│  │                          │                          │A：我機車被騎出去了，我不知道。     │
│  │                          │                          │B：你在哪裡呢？                     │
│  │                          │                          │A：在家裡。                         │
│  │                          │                          │B：…（聽不清楚）                   │
│  │                          │                          │A：去廟裡等我好嗎？                 │
│  │                          │                          │B：好好好。                         │
├─┼─────────────┼─────────────┼──────────────────┤
│16│96年11月2日17:04:44       │監察號碼：0000000000      │B：喂，阿蓮喔。                     │
│  │                          │（A-甲○○）              │A：誰啊？                           │
│  │                          │通話對象：0000000000      │B：美玲啦。誰啊，吃大便。           │
│  │                          │（B-丙女，「美玲」）      │A：不要啦，好久不見。               │
│  │                          │                          │B：好久沒有來了，為了你….( 聽不清楚│
│  │                          │                          │    )。                             │
│  │                          │                          │A：你又在講這樣的話了。             │
│  │                          │                          │B：我比較直，我想你，快過來啊，還有 │
│  │                          │                          │   ，再買1 張 (台語)…。            │
│  │                          │                          │A：怎樣呢？                         │
│  │                          │                          │B：買1 張 (台語)…1 張啦…惡臉的。  │
│  │                          │                          │A：好。                             │
│  │                          │                          │B：這樣可以嗎？(台語)               │
│  │                          │                          │A：好，當天，當幾天好嗎？           │
│  │                          │                          │B：好啦好啦，惡臉的1 張。           │
│  │                          │                          │A：要2 支嗎？                       │
│  │                          │                          │B：是啦。                           │
│  │                          │                          │A：你那裡嗎？                       │
│  │                          │                          │B：我這裡。                         │
│  │                          │                          │A：好。                             │
│  │                          │                          │B：我要的。                         │
│  │                          │                          │A：你還有吃嗎？                     │
│  │                          │                          │B：最近，為了我弟弟的事情搞的...。  │
│  │                          │                          │A：是喔，好啊。                     │
│  │                          │                          │B：待會兒。                         │
│  │                          │                          │A：弄好了我就拿過去。               │
│  │                          │                          │B：快一點。                         │
├─┼─────────────┼─────────────┼──────────────────┤
│17│96年12月13日13:51:10      │監察號碼：0000000000      │A：喂。                             │
│  │                          │（B-乙○○）              │B：喂。                             │
│  │                          │通話對象：0000000000      │A：喂，大哥喔。                     │
│  │                          │（A-李寶運）              │B：嘿，我到高速公路了，全部人都沒有 │
│  │                          │                          │   東西了，只有你有，我留給你的。   │
│  │                          │                          │A：這樣喔。                         │
│  │                          │                          │B：我老婆也沒有了，我專程打電話給你 │
│  │                          │                          │   ，我等一下就到了。               │
│  │                          │                          │A：要等多久啊？                     │
│  │                          │                          │B：我等一下就要上高速公路了。       │
│  │                          │                          │A：好！好！不好意思喔。             │
│  │                          │                          │B：不會。                           │
└─┴─────────────┴─────────────┴──────────────────┘
附表二：（單位：新臺幣）
┌──┬─────┬─────┬──────────┬────────┬─────────────┐
│編號│  時  間  │  地  點  │  犯  罪  事  實    │所  犯  法  條  │   宣     告      刑      │
├──┼─────┼─────┼──────────┼────────┼─────────────┤
│ 1  │96年10月31│高雄縣美濃│被告甲○○基於轉讓第│毒品危害防制條例│甲○○轉讓第一級毒品，累犯│
│    │日上午8 時│鎮○○街40│一級毒品之犯意，無償│第8 條第1 項之轉│，處有期徒刑捌月。        │
│    │41分許聯絡│號附近    │提供確實重量及價值不│讓第一級毒品罪  │                          │
│    │，同日上午│          │詳、約為1 次施用量之│                │                          │
│    │8時55 分許│          │海洛因予梁銘國施用。│                │                          │
│    │交付。    │          │                    │                │                          │
│    │          │          │                    │                │                          │
├──┼─────┼─────┼──────────┼────────┼─────────────┤
│ 2  │96年10月31│高雄縣美濃│被告甲○○基於販賣第│毒品危害防制條例│甲○○販賣第一級毒品，累犯│
│    │日上午9 時│鎮○○街40│一級毒品之犯意，販賣│第4 條第1 項之販│，處有期徒刑拾伍年捌月。未│
│    │13分許及9 │號附近之南│價值500 元之海洛因1 │賣第一級毒品罪  │扣案之販賣第一級毒品所得財│
│    │時16分許聯│山宮寺廟旁│包予周民賢。        │                │物新臺幣伍佰元沒收，如全部│
│    │絡，同日中│          │                    │                │或一部不能沒收時，以其財產│
│    │午12時42分│          │                    │                │抵償之。                  │
│    │許交易。  │          │                    │                │                          │
├──┼─────┼─────┼──────────┼────────┼─────────────┤
│ 3  │96年10月31│某養老院附│被告甲○○基於販賣第│毒品危害防制條例│甲○○販賣第一級毒品未遂，│
│    │日上午10時│近        │一級毒品之犯意，販賣│第4 條第1 項、第│累犯，處有期徒刑柒年拾月。│
│    │2 分許聯絡│          │價值1000元之海洛因予│6 項之販賣第一級│                          │
│    │交易。    │          │綽號「阿娥」之女子未│毒品未遂罪      │                          │
│    │          │          │遂。                │                │                          │
├──┼─────┼─────┼──────────┼────────┼─────────────┤
│ 4  │96年10月31│某間寺廟內│被告甲○○基於轉讓第│毒品危害防制條例│甲○○轉讓第一級毒品未遂，│
│    │日上午9 時│          │一級毒品之犯意，無償│第8 條第1 項、第│累犯，處有期徒刑拾月。    │
│    │59分許及10│          │提供海洛因1 包予「黑│5 項之轉讓第一級│                          │
│    │時56分許聯│          │輪」施用未遂。      │毒品未遂罪      │                          │
│    │絡交付。  │          │                    │                │                          │
└──┴─────┴─────┴──────────┴────────┴─────────────┘


司法院資訊處製作；財團法人民間司法改革基金會備份。
